【裁判字號】    98,簡上,63
【裁判日期】    980513
【裁判案由】    違反著作權法
【裁判全文】
臺灣基隆地方法院刑事判決              98年度簡上字第63號
上  訴  人  臺灣基隆地方法院檢察署檢察官
被      告  丁○○
上列上訴人因被告違反著作權法案件，不服本院98年度基簡字第
174號，中華民國98年2月19日所為第一審簡易判決（聲請簡易判
決處刑案號：98年度偵字第136號、256號）暨提起上訴移送併審
（臺灣基隆地方法院檢察署98年度偵字第840 號），本院管轄之
第二審合議庭判決如下：
    主  文
原判決撤銷。
丁○○明知係侵害著作財產權之重製光碟而散布，處有期徒刑陸
月，如易科罰金，以新臺幣壹仟元折算壹日，緩刑貳年。扣案之
重製光碟套共陸片（每套貳片）均沒收。
    事  實
一、丁○○明知「靈異偵緝檔案」、「逆水寒」、「生命有明天
    」影音光碟，係他人享有著作財產權之視聽著作，仍於民國
    95年間，在大陸廣東省東莞地區，以人民幣約50 至200元之
    代價，購得「靈異偵緝檔案」、「逆水寒」、「生命有明天
    」盜版光碟後，自97年年中開始，利用PChome露天拍賣網站
    ，以「rich8659」之代號，刊登販賣「靈異偵緝檔案」、「
    逆水寒」、「生命有明天」盜版光碟之訊息，嗣向香港有線
    衛星電視有限公司取得授權，享有「靈異偵緝檔案」著作財
    產權之弘恩文化事業有限公司（下稱弘恩公司），於97年10
    月23日匯款新臺幣（下同）255 元，向丁○○購得上開盜版
    光碟，及向上海三九文化發展有限公司取得授權，享有「逆
    水寒」著作財產權之永峰國際影音有限公司（下稱永峰公司
    ），於97年11月12日匯款255 元，向丁○○購得上開盜版光
    碟，及警員於97年11月2日佯以買家身分，用255元向丁○○
    購得上開「生命有明天」盜版光碟後，經通知著作權人電視
    廣播國際有限公司專屬授權在臺灣地區獨家發行上開港劇之
    英屬維京群島商群體國際股份有限公司臺灣分公司（下稱群
    體公司）人員鑑視，均發覺係未經授權之盜版品，分別報警
    處理，為警循線查獲上情。
二、案經被害人弘恩公司及永峰公司先後訴由臺北市政府警察局
    大同分局及新竹市警察局移送臺灣基隆地方法院檢察署檢察
    官偵查終結聲請以簡易判決處刑，本院為一審判決後，復經
    被害人群體公司訴由彰化縣警察局員林分局報告臺灣基隆地
    方法院檢察署檢察官移送本院併案辦理。
    理  由
一、上開事實業據被告丁○○於本院審理中自白不諱，並經告訴
    代理人戊○○、乙○○、甲○○指訴綦詳，且有上開視聽著
    作之著作權證明資料、PChome露天拍賣網站網頁列印資料、
    自動櫃員機交易明細、通聯調閱查詢單、華南商業銀行開戶
    資料、「rich8659」會員資料表、登入網站之IP位址表等書
    證附卷可稽，更有「靈異偵緝檔案」、「逆水寒」、「生命
    有明天」等盜版光碟扣案可佐。綜上，足認被告之自白與事
    實相符，可以採信。本案事證明確，被告犯行洵堪認定，應
    依法論科。
二、核被告所為，係犯著作權法第91條之1第3項前段、第2項之
    明知係侵害著作財產權之重製光碟而散布罪。被告以一持續
    散布行為同時侵害弘恩公司、永峰公司及群體公司之著作財
    產權，為同種類想像競合犯，應依刑法第55條規定，從一重
    處斷。檢察官原聲請簡易判決處刑事實雖未敘及被告侵害群
    體公司著作權部分之犯行，然該部分事實與原聲請簡易判決
    處刑之犯罪事實既具有想像競合之裁判上一罪關係，應為起
    訴效力所及，本院自應併予審究。
三、原審予以論罪科刑，固非無見，惟就被告侵害群體公司著作
    權之犯行，未及審酌，尚有未合，檢察官之上訴意旨執此指
    摘原判決不當，核有理由，應由本院予以撤銷改判。爰審酌
    被告不思循正當管道賺取金錢，竟圖以侵害著作權之方式獲
    取財物，損及著作權人之正常營收，對交易秩序之公平與公
    正亦有不良之影響，併被告實際販售之數量、犯後坦承之態
    度等一切情狀，量處如主文所示之刑，併諭知易科罰金之折
    算標準，以示懲儆。又被告前未曾因故意犯罪受有期徒刑以
    上刑之宣告，有臺灣高等法院被告前案紀錄表附卷可稽，本
    院認其經此教訓後，當知警惕，應無再犯之虞，因認其所受
    宣告之刑，以暫不執行為適當，併予宣告緩刑2 年，以勵來
    茲，用啟自新。扣案之非法重製光碟3套共6片（每套2 片，
    不論屬於犯人與否，應依著作權法第98條但書之規定宣告沒
    收。
四、據上論斷，應依刑事訴訟法第455條之1第3項、第369 條第1
    項前段、第299條第1項前段，著作權法第91條之1第2項、第
    3項前段、第98條但書，刑法第11條、第55條、第41條第1項
    前段、第74條第1項第1款，判決如主文。
本案經檢察官丙○○到庭執行職務。
中    華    民    國    98    年    5     月    13    日
                  刑事第一庭審判長法  官  王福康
                                  法  官  鄭培麗
                                  法  官  劉桂金
以上正本證明與原本無異。
本件判決不得上訴。
中    華    民    國    98    年    5     月    13    日
                                  書記官  彭淑芳


司法院資訊處製作；財團法人民間司法改革基金會備份。
